【裁判字號】    98,裁,2694
【裁判日期】    981105
【裁判案由】    新型專利舉發
【裁判全文】
最  高  行  政  法  院  裁  定
                                      98年度裁字第2694號
上  訴  人  富來工程有限公司
代  表  人  甲○○
被 上訴 人  經濟部智慧財產局
代  表  人  乙○○
參  加  人  丙○○
上列當事人間新型專利舉發事件，上訴人對於中華民國98年8月
13日智慧財產法院98年度行專訴字第35號判決，提起上訴，本院
裁定如下：
    主  文
上訴駁回。
上訴審訴訟費用由上訴人負擔。
    理  由
一、按依據智慧財產案件審理法第32條規定提起上訴者，即應適
    用行政訴訟法關於上訴審程序相關規定。對於智慧財產法院
    行政判決之上訴，非以其違背法令為理由，不得為之，行政
    訴訟法第242條定有明文。依同法第243條第1項規定，判決
    不適用法規或適用不當者，為違背法令；而判決有同條第2
    項所列各款情形之一者，為當然違背法令。是當事人對於智
    慧財產法院行政判決上訴，如依行政訴訟法第243條第1項規
    定，以智慧財產法院判決有不適用法規或適用不當為理由時
    ，其上訴狀或理由書應有具體之指摘，並揭示該法規之條項
    或其內容；如以行政訴訟法第243條第2項所列各款情形為理
    由時，其上訴狀或理由書，應揭示合於該條項各款之事實。
    上訴狀或理由書如未依此項方法表明，或其所表明者與上開
    法條規定不合時，即難認為已對智慧財產法院行政判決之違
    背法令有具體之指摘，其上訴自難認為合法。
二、本件上訴人對於智慧財產法院98年度行專訴字第35號判決（
    下稱原判決）上訴，主張：參加人丙○○之「水泥漿灌注液
    之全自動拌漿裝置」，係抄襲仿造德國進口Mixing Plant
    OM800-18A/E之水泥漿灌注液全自動拌漿裝置，在被上訴人
    發給新型93029號專利證書（下稱系爭專利）之前，已有進
    口至我國公開給產業界使用之事實，是系爭專利違反專利法
    第98條第1項第1款及同條第2項規定，不得申請取得新型專
    利；且依被上訴人93年11月9日（93）智專三（三）05025字
    第09320998710號函及94年4月26日（94）智專三（三）0502
    5字第09420375830號函可知，上訴人一再明確主張系爭專利
    違反進步性，原判決以一般習知常用之工法，認定符合進步
    性，顯有違反經驗法則之違法，且理由顯有矛盾等語。惟核
    其上訴理由，無非重述其在原審業經主張而為原判決摒棄不
    採之陳詞，且係就原審取捨證據、認定事實之職權行使事項
    ，指摘其為不當，而非具體說明其有何不適用法規或適用法
    規不當之情形，並揭示該法規之條項或其內容，及合於行政
    訴訟法第243條第2項所列各款之事實，難認對該判決之如何
    違背法令已有具體之指摘。依首開規定及說明，應認其上訴
    為不合法。
三、據上論結，本件上訴為不合法，依行政訴訟法第249條第1項
    前段、第104條、民事訴訟法第95條、第78條，裁定如主文
    。
中    華    民    國    98    年    11    月    5     日
                    最高行政法院第六庭
                        審判長法官  吳  明  鴻
                              法官  鄭  小  康
                              法官  林  茂  權
                              法官  侯  東  昇
                              法官  黃  秋  鴻
以  上  正  本  證  明  與  原  本  無  異
中    華    民    國    98    年    11    月    6     日
                              書記官  葛  雅  慎


司法院資訊處製作；財團法人民間司法改革基金會備份。
